【裁判字號】    99,易,2377
【裁判日期】    991227
【裁判案由】    傷害等
【裁判全文】
臺灣高雄地方法院刑事判決              99年度易字第2377號
公  訴  人  臺灣高雄地方法院檢察署檢察官
被      告  林大右
上列被告因傷害等案件，經檢察官提起公訴（99年度偵字第2175
8 號），本院就被告被訴恐嚇部分，判決如下：
    主  文
林大右犯恐嚇危害安全罪，處拘役貳拾日，如易科罰金，以新臺
幣壹仟元折算壹日。緩刑貳年。
    事  實
一、林大右、趙宏誠均為高雄捷運鳳山西站計程車排班司機，2
    人於民國99年5 月8 日17時45分許，在前開捷運站2 號出口
    處排班時，因故爆發衝突，進而互毆成傷（林大右、趙宏誠
    所涉傷害罪嫌，業經雙方撤回告訴，本院另為不受理判決）
    。經周利興將2 人拉開後，詎林大右竟基於恐嚇之犯意，以
    「要叫兄弟來」、「要把你打個半死」等語加害他人生命、
    身體安全言語，恫嚇趙宏誠，致趙宏誠心生畏懼。
二、案經趙宏誠訴由高雄縣政府警察局鳳山分局報請臺灣高雄地
    方法院檢察署檢察官偵查起訴。
    理  由
壹、證據能力方面
一、按被告以外之人於偵查中向檢察官所為陳述，除顯有不可信
    之情況者外，得為證據，刑事訴訟法第159 條之1 第2 項定
    有明文。蓋被告以外之人所為之偵查筆錄，性質上固屬傳聞
    證據，惟現階段刑事訴訟法規定檢察官代表國家偵查犯罪、
    實施公訴，依法具有訊問證人等權，且證人須經具結，而實
    務運作時，檢察官偵查中向證人所取得之陳述，原則上均能
    遵守法律規定，不致違法取供，可信度極高。職是，如證人
    前於偵查中已具結而為證述，除反對該項供述得具有證據能
    力之一方已釋明「顯有不可信之情況」之理由外，不宜即遽
    指該證人於偵查中之陳述不具證據能力。經查，被告林大右
    謂證人周利興之偵查中陳述無證據能力，然證人周利興於偵
    查中受檢察官訊問時，曾經具結，且並無證據足認證人周利
    興偵查中陳述有何顯不可信之情況，又證人周利興於本院審
    理時到庭接受被告之對質、詰問，而賦予被告反對詰問之機
    會，依前開說明，證人周利興於偵查中之陳述應有證據能力
    。
二、除前已敘及證據能力之部分外，本判決所引用之證據資料（
    詳後引用之各項證據），其中係屬傳聞證據部分，縱無刑事
    訴訟法第159 條之1 至第159 條之4 或其他規定之傳聞證據
    例外情形，亦因被告林大右及檢察官均已明示同意作為證據
    使用（本院審易字卷第50頁參照），且本院審酌卷內並無事
    證顯示各該陳述之作成時、地與週遭環境，有何致令陳述內
    容虛偽、偏頗之狀況後，也認為適當，依刑事訴訟法第159
    條之5 第1 項之規定，為傳聞法則之例外，應有證據能力。
貳、實體方面
一、訊據被告林大右矢口否認有何恐嚇危害安全犯行，辯稱：我
    是遭趙宏誠打傷後，致電友人告知「我被打個半死」，不是
    對趙宏誠恫嚇「把你打個半死」云云。經查，證人許金祥迭
    於警詢、偵查中證稱：被告與趙宏誠發生爭執時我恰好在場
    ，雙方發生肢體接觸衝突後，被告一度跌坐在地，被告站起
    來時就氣著手指趙宏誠恫嚇「你太假肖」、「要叫兄弟來」
    、「要把你打個半死」這一類的話，當時還有一位周利興先
    生在場目睹全情等語（警卷第7 頁、偵卷第11頁）；另證人
    周利興也先後於偵查、本院審理中，明確證稱：我看到被告
    、趙宏誠相互拉扯，就上前企圖拉開2 人，但2 人並未因此
    停止爭執，之後被告跌倒在地，我出手將被告扶起，當時場
    面很混亂，被告雖有撥打電話求援，但也有針對趙宏誠說要
    叫人過來把你打死、要叫兄弟來給你好看這一類的話等語（
    偵卷第29頁、本院易字卷第22頁）；至於證人趙宏誠於本院
    審理中，亦證稱：被告當時曾對我恫稱「要叫兄弟來」、「
    要把你打個半死」，我聽了會怕，被告說了前開恐嚇的話後
    才撥打電話求援，所以我不可能把被告求援內容及恐嚇內容
    弄錯等語綦詳（本院易字卷第23-24 頁參照）。本院經核證
    人許金祥、周利興、趙宏誠前開證述內容相互吻合而無齟齬
    ，茍非渠等均按自己之親身見聞如實進行陳述，焉可能如此
    一致，足認被告確曾於事實欄所載時、地，以「要叫兄弟來
    」、「把你打個半死」等語恫嚇趙宏誠，致趙宏誠因深感生
    命、身體、安全遭受威脅而心生畏懼甚明。至於，被告所傳
    訊之證人許富鈞係於2 人衝突過後，因接獲被告之電話始到
    案發現場，而未親身見聞完整之衝突過程，則其於本院審理
    中之相關證述內容，自無足資為被告有利之論據，併予指明
    。綜上，本案事證明確，被告恐嚇危害安全犯行堪以認定，
    應依法論科。
二、核被告所為，係犯刑法第305 條之恐嚇危害安全罪。本院審
    酌被告僅因細故即恣意出言恫嚇趙宏誠，而危害趙宏誠之生
    命、身體安全，誠屬不該。惟念被告前未曾因案受刑之宣告
    及執行，有臺灣高等法院被告前案紀錄表1 份在卷可稽，尚
    非素行不佳之人，且被告已與趙宏誠達成和解，亦有和解書
    1 份（本院審易字卷第38頁）在卷可按，犯後態度尚可。兼
    衡被告以駕駛計程車為業、教育程度為高中畢業、家庭經濟
    狀況小康（參見被告警詢筆錄「受詢問人欄」之記載），暨
    趙宏誠於本院審理中復陳明願意給被告自新機會（本院易字
    卷第24頁參照）等一切情狀，爰量處如主文所示之刑，並諭
    知以新臺幣1,000 元折算1 日之易科罰金折算標準。末被告
    前未曾因案受徒刑之宣告，已如前述，被告因一時失慮，致
    罹刑典，及犯後已與趙宏誠達成和解，犯後態度尚可，亦業
    如前述，經此偵、審程序及罪刑之宣告，當知所警惕，信無
    再犯之虞，本院因認對其所宣告之刑，以暫不執行為適當，
    爰依刑法第74條第1 項第1 款之規定，予以宣告緩刑2 年。
三、被告及趙宏誠被訴傷害部分（即彼此互毆成傷部分），因雙
    方均撤回告訴，本院前已另為不受理判決（判決案號：99年
    度審易字第4011號），併予指明。
據上論結，應依刑事訴訟法第299 條第1 項前段，刑法第305 條
、第41條第1 項前段、第8 項、第74條第1 項第1 款，刑法施行
法第1 條之1 ，判決如主文。
本案經檢察官陳威呈到庭執行職務。
中    華    民    國    99    年    12    月    27    日
                  刑事第一庭  法  官  莊珮吟
以上正本證明與原本無異。
如不服本判決應於收受判決後10日內向本院提出上訴書狀，並應
敘述具體理由。其未敘述上訴理由者，應於上訴期間屆滿後20日
內向本院補提理由書(均須按他造當事人之人數附繕本)「切勿逕
送上級法院」。
中    華    民    國    99    年    12    月    27    日
                              書記官  鍾淑美
◎附錄本案所犯法條：
《刑法第305 條》
以加害生命、身體、自由、名譽、財產之事，恐嚇他人致生危害
於安全者，處2 年以下有期徒刑、拘役或300 元以下罰金。
《刑法施行法第1 條之1 》
中華民國94年1 月7 日刑法修正施行後，刑法分則編所定罰金之
貨幣單位為新臺幣。
94年1 月7 日刑法修正時，刑法分則編未修正之條文定有罰金者
，自94年1 月7 日刑法修正施零售單價行後，就其所定數額提高
為30倍。但72年6 月26日至94年1 月7 日新增或修正之條文，就
其所定數額提高為3 倍。

司法院資訊處製作；財團法人民間司法改革基金會備份。
